最高法院刑事判決　　　　　　　　　 111年度台上字第2265號
上　訴　人　許慧廸




上列上訴人因違反毒品危害防制條例案件，不服臺灣高等法院臺
南分院中華民國111年1月20日第二審判決（110年度上訴字第118
6號，起訴案號：臺灣臺南地方檢察署109年度偵字第12367、123
68、19061、22909號），提起上訴，本院判決如下：
    主  文
上訴駁回。
    理  由
一、按刑事訴訟法第377 條規定：上訴於第三審法院，非以判決
    違背法令為理由，不得為之。是提起第三審上訴，應以原判
    決違背法令為理由，係屬法定要件。如果上訴理由書狀並非
    依據卷內訴訟資料，具體指摘原判決不適用何種法則或如何
    適用不當，或所指摘原判決違法情事，顯與法律規定得為第
    三審上訴理由之違法情形不相適合時，均應認其上訴為違背
    法律上之程式，予以駁回。
二、本件原判決綜合全案證據資料，認定上訴人許慧廸有其事實
    欄所載製造第二級毒品甲基安非他命之犯行，因而維持第一
    審關於此部分，比較行為時及裁判時法律，適用最有利之規
    定，而依民國109年1月15日修正前毒品危害防制條例第4 條
    第2 項規定，論處上訴人製造第二級毒品罪刑（累犯），並
    諭知相關沒收之判決，而駁回上訴人在第二審之上訴，已詳
    述認定犯罪事實所憑證據及認定之理由。
三、原判決對於上訴人本件所為何以並無刑法第62條減輕其刑規
    定之適用，已依據卷內臺南市政府警察局刑事警察大隊函附
    職務報告、證人A1調查筆錄、指認犯罪嫌疑人紀錄表、編號
    與真實姓名對照表等證據資料，互為勾稽，詳細說明如何認
    上訴人向警方供承製造第二級毒品犯行前，警方已有確切之
    根據，合理懷疑上訴人涉犯此犯行，因認上訴人本件所為並
    無刑法第62條減輕其刑規定之適用，核其此部分論斷，於法
    尚屬無違。上訴意旨置原判決明白論斷於不顧，任憑己意，
    主張其已符合自首之要件，據以指摘原判決未依上述規定減
    輕其刑為不當，依前開說明，自非適法之第三審上訴理由。
四、刑法第59條之酌量減輕其刑，必其犯罪情狀確可憫恕，在客
    觀上足以引起一般人之同情，認為即予以宣告法定最低度刑
    ，猶嫌過重者，始有其適用。原判決已說明上訴人所為本件
    犯行，如何在客觀上不足以引起一般人同情，並無情輕法重
    之情形，因而未適用刑法第59條規定酌減其刑等情甚詳，核
    其此部分論斷，於法並無不合。上訴意旨徒憑己見，謂其犯
    後坦承不諱，且製造毒品非為販賣之用，而有情輕法重之情
    形云云，指摘原判決未依刑法第59條規定酌減其刑為不當，
    同非合法之第三審上訴理由。
五、其餘上訴意旨均非依據卷內訴訟資料，具體指摘原判決不適
    用何種法則或如何適用不當，徒就原審量刑職權之適法行使
    ，以及原判決已明確論斷說明之事項，暨不影響於判決結果
    之枝節問題，漫事爭論，顯與法律規定得為第三審上訴理由
    之違法情形不相適合。揆之首揭說明，本件上訴為違背法律
    上之程式，應予以駁回。
據上論結，應依刑事訴訟法第395條前段，判決如主文。
中    華    民    國   111    年    4     月    21    日
                  刑事第三庭審判長法  官  徐  昌  錦  
                                  法  官  林  恆  吉  
                                  法  官  周  政  達  
                                  法  官  侯  廷  昌  
                                  法  官  林  海  祥  
本件正本證明與原本無異
                                  書記官
中    華    民    國   111    年    4     月    26    日